【裁判字號】    98,交聲,545
【裁判日期】    980810
【裁判案由】    聲明異議
【裁判全文】
臺灣彰化地方法院交通事件裁定         98年度交聲字第545號
原處分機關  交通部公路總局臺中區監理所彰化監理站
異  議  人
即受處分人  甲○○
上列異議人即受處分人因違反道路交通管理處罰條例案件，對於
交通部公路總局臺中區監理所彰化監理站中華民國98年4 月15日
所為之處分（原處分案號：彰監四字第裁64-U00000000號），聲
明異議，本院裁定如下：
    主  文
異議駁回。
    理  由
一、本件聲明異議意旨如附件聲請狀所載。
二、按汽車駕駛人，駕駛執照業經吊銷、註銷仍駕駛小型車或機
    器腳踏車，處新臺幣（下同）6000元以上12000 元以下罰鍰
    ，並當場禁止其駕駛，道路交通管理處罰條例第21條第1 項
    第4 款定有明文。次按，汽車所有人、駕駛人違反本條例，
    經主管機關裁決後逾20日未向管轄地方法院聲明異議，或其
    聲明異議經法院裁定確定，而不依裁決或裁定繳納罰鍰或不
    繳送汽車牌照、駕駛執照者，依下列規定處理之：(一)經處分
    吊銷汽車牌照或駕駛執照者，由公路主管機關逕行註銷。(二)
    經處分吊扣汽車牌照或駕駛執照者，按其吊扣期間加倍處分
    ；仍不依限期繳送汽車牌照或駕駛執照者，吊銷其汽車牌照
    或駕駛執照。(三)罰鍰不繳納者，依法移送強制執行。於民國
    95年6 月30日前，10年內，汽車所有人、駕駛人因違反前項
    第3 款修正前罰鍰不繳納，經易處吊銷汽車牌照或駕駛執照
    者，得於5 年內繳清罰款後，申請核發，道路交通管理處罰
    條例第65條亦定有明文。
三、經查：
  (一)本件異議人前於93年3 月15日11時05分許，駕駛車牌號碼8L
    －2641號自用小客車，行經彰化縣員林鎮○○路116 號前，
    因駕車不依規定駛入來車道，為彰化縣警察局員林分局警備
    隊以彰警交字第I00000000 號舉發違反道路交通管理事件通
    知單當場舉發，並經原處分機關即交通部公路總局臺中區監
    理所彰化監理站於95年1 月9 日以彰監四字第裁64-I000000
    00號裁決書，裁處罰鍰1 千8 百元，並記違規點數1 點；其
    後，異議人因迭未繳納罰款，亦未繳送駕駛執照，而於95年
    2 月24日遭易處吊銷，並逕行註銷駕駛執照，迄96年2 月23
    日不得重新考領駕駛執照等情，有彰化縣警察局舉發違反道
    路交通管理事件通知單及原處分機關違反道路交通管理事件
    裁決書、汽車駕駛執照基本資料附卷可稽，堪信為真實。
  (二)嗣異議人於上開監理主管機關註銷其駕駛執照後，並未於1
    年後重新考領駕駛執照，竟於98年3 月22日19時35分許，在
    桃園中正國際機場第二航廈航西三路，因駕駛執照業經註銷
    仍駕駛車輛，復為內政部警政署航空警察局保安警察隊第七
    分隊以北市警交大字第U00000000 號舉發違反道路交通管理
    事件通知單當場舉發，並經原處分機關於98年4 月15日以彰
    監四字第裁64-U00000000號裁決書，裁處罰鍰1 萬元、扣繳
    駕照之事實，亦有內政部警政署航空警察局舉發違反道路交
    通管理事件通知單及原處分機關違反道路交通管理事件裁決
    書在卷可佐，異議人對於上開事實之真正既未有所爭執，是
    就其確係駕駛執照業經註銷仍駕駛車輛乙節，亦核與事實相
    符，堪信屬實。
  (三)異議人於上開第一次交通違規，業經原處分機關於95年1 月
    9 日裁決如上，並因未獲晤本人亦無受領文書之同居人、受
    雇人或應受送達處所接收文件之人，已於同年月13日寄存送
    達於員林郵局，其後，始於98年4 月15日聲明異議，並經本
    院於98年4 月30日，以98交聲字第546 號裁定異議駁回確定
    等情，業經本院依職權調取上開卷宗核閱無訛。是異議人於
    98年3 月22日駕車為警查獲時，確屬駕駛執照業經註銷仍駕
    駛車輛之情形，其事後雖於98年6 月4 日依上開修正後道路
    交通管理處罰條例第65條第2 項之規定，繳清罰款並申請核
    發汽車駕照乙節，有原處分機關98年8 月5 日中監彰字第09
    80019009號函及檢附相關資料在卷為憑，乃上開違規駕車情
    事發生之後。從而，原處分援引道路交通管理處罰條例第21
    條第1 項第4 款之規定予以裁罰，並無任何違誤，異議人之
    異議為無理由，應予駁回。
四、依道路交通管理處罰條例第87條第2 項、道路交通案件處理
    辦法第19條，裁定如主文。
中    華    民    國    98    年    8    月    10    日
                  交通法庭           法  官  戰諭威
以上正本證明與原本無異。
如不服本裁定，應於裁定送達後五日內向本院提出抗告狀 (須附
抗告狀繕本 )。
中    華    民    國    98    年    8    月    10    日
                                     書記官  陳佳宏


司法院資訊處製作；財團法人民間司法改革基金會備份。
